# 请问陈老师所得税调节表和递延所得税的勾稽关系

提问人：liuzixiaolike 时间：2022-05-18 20:03:31
问题 1 ：①的金额是否等于（③-④） _25%_ ，或者是 _①+②=_ （ _③-④_ ）25%
问题 2 ：③和④和附注中哪里能有勾稽关系
陈老师，我查过一些上市公司的年报审计，我发现很多年报这块均无勾稽关系，想请问一下，这块到底应不应该有勾稽关系？如果没有勾稽关系，是什么原因造成的？请陈老师指点，谢谢。
QQ图片20220518200217.png
(158.24 KB, 下载次数: 1)
2022-5-18 20:03 上传
QQ图片20220518200236.png
(53.06 KB, 下载次数: 2)
2022-5-18 20:03 上传

回答人：chenyiwei
理论上你说的勾稽关系应当是成立的，至少不应有重大偏差。实务中可能因为合并报表范围变动（如新增或处置子公司）等原因，导致上市公司合并报表层面该项勾稽关系在很多时候不满足，如遇到此类情况，应要求合理解释。